臺灣板橋地方法院刑事判決　　　　　　　　　　　　　　九十一年度易字第九三號
　　公　訴　人　臺灣板橋地方法院檢察署檢察官
　　被　　　告　丙○○
　　選任辯護人　吳慶隆
右列被告因傷害案件，經檢察官提起公訴（八十九年度偵續字第二六二號），本院判
決如左：
    主  文
丙○○無罪。
    理  由
一、公訴意旨略以︰被告丙○○於民國八十九年五月二十九日晚上七時三十分許，在
    臺北縣三重市○○街二八三號地下停車場，因倒車問題與乙○○（另案經本院判
    處有期徒刑五月確定）發生口角，雙方竟基於傷害之犯意相互扭打，乙○○因而
    受有右耳撕裂傷約一公分、左耳瘀傷、右第四指瘀傷、右手肘瘀腫等傷害。案經
    乙○○提出告訴，因認被告涉犯刑法第二百七十七條第一項普通傷害罪嫌。
二、按不能證明被告犯罪或其行為不罰者，應諭知無罪之判決，刑事訴訟法第三百零
    一條第一項定有明文。又告訴人之指訴，係以使被告受刑事訴追為目的，是其陳
    述是否與事實相符，仍應調查其他證據以資審認，最高法院亦著有五十二年台上
    字第一三００號判例可憑。
三、被告丙○○否認有何傷害犯行，辯稱：當時伊趕著要去家教，到達地下停車場走
    道時，告訴人正在倒車入庫，看到伊從前面經過，竟要撞伊，嗣又下車出手打伊
    ，隨後勒住伊的脖子，告訴人之傷勢，可能是因為伊掙扎時或證人（指甲○○）
    拉開伊二人時所致，伊沒有打告訴人等語。
四、經查：
（一）案發當時，告訴人正要倒車入庫，見被告從車前經過，告訴人竟下車追打被告
      等情，業據本院勘驗案發現場監視錄影帶屬實，有本院九十一年五月二十八日
      勘驗筆錄在卷可稽。
（二）目擊證人甲○○於本院審理時結稱：「當時我是有看到他們打在一起，在打之
      前我沒有看到，當時我看到他們的時候，告訴人乙○○是用手勒住被告丙○○
      的脖子。」、「當時我不知道告訴人乙○○為何要再把車開出來，擋住我，被
      告往前走，我看到告訴人用手勒住被告，我把他們拉開。」各等語。
（三）足見被告所辯告訴人於倒車入庫時，見被告從車前經過，竟又將車開出欲攻擊
      被告，嗣告訴人下車出手毆打被告，隨後勒住被告脖子等情，應堪採信。
（四）依告訴人乙○○所提之診斷證明書之記載，其受有「右耳撕裂傷（２×０．１
      ×０．１公分）、左耳瘀傷（２×１公分）、右第四指瘀傷（２．５×２公分
      ）、右手肘瘀腫（２×１公分）」之傷害，應係被告丙○○為保護自己身體免
      於遭受更大的傷害，才加以反擊抓住告訴人相互拉扯在一起，甚為明顯，足認
      被告丙○○係出於防衛意思而被迫出手相互拉扯。從而被告丙○○於突遭毆打
      時，就現在不法的侵害，為防衛自己的權利不得已而予以抵抗，雖致告訴人乙
      ○○有所受傷，仍合於屬正當防衛要件；又被告僅係被迫正當防衛與告訴人相
      互拉扯，雖造成告訴人前揭傷勢，然觀其傷勢尚屬輕微，告訴人之身體等要害
      部位亦無遭受任何傷害，足見被告丙○○亦無任何防衛過當的行為。
五、綜合上述，核被告丙○○所為，合於刑法第二十三條正當防衛的要件，其行為不
    罰，應諭知無罪之判決。
據上論斷，應依刑事訴訟法第三百零一條第一項，刑法第二十三條前段，判決如主文
。
本案經檢察官吳宗光到庭執行職務
中      華      民      國      九十一      年      六    月  二十四    日
                                  臺灣板橋地方法院刑事第四庭
                                          法  官  李  崇  豪
右正本證明與原本無異。
如不服本判決，應於判決送達後十日內，向本院提出上訴狀。
                                          書記官  金  和  國
中      華      民      國      九十一      年      六    月  二十四    日
